臺灣新竹地方法院民事小額判決  
110年度竹小字第505號
原      告  華南產物保險股份有限公司

法定代理人  陳文智  
訴訟代理人  林柏江  
被      告  楊毓喬  
訴訟代理人  黃聖中  
上列當事人間請求損害賠償事件，本院於民國110年8月24日辯論
終結，判決如下：
    主      文
被告應給付原告新臺幣貳萬貳仟陸佰肆拾柒元，及自民國一一○
年七月十五日起至清償日止，按年息百分之五計算之利息。
原告其餘之訴駁回。
訴訟費用新臺幣壹仟元由被告負擔新臺幣陸佰貳拾玖元，餘由原
告負擔。
本判決第一項得假執行。
    爭執事項之理由要領
一、本院依新竹市警察局民國110年6月8日竹市警交字第1100021
    340號函檢送之本件交通事故資料，認本件交通事故之發生
    係因被告爭道行駛、未依規定讓車及原告之保戶即訴外人廖
    友成亦爭道行駛之過失所致，並認被告及原告之保戶即訴外
    人廖友成應分別負70%、30%之過失責任。被告辯稱雙方應各
　　負50%過失責任，尚不足採。
二、按修復費用以必要者為限，以新品換舊品而更換之零件，應
    予以折舊。查原告確已依保險契約理賠車牌號碼0000-00號
    自用小客車受損之修復費用新臺幣（下同）35,983元（含工
    資31,950元、零件4,033元），有原告提出之估價單、電子
    發票、受損照片在卷可稽，應堪足採信。惟該車牌號碼0000
    -00號自用小客車係95年9月出廠，有原告提出之行車執照影
    本在卷可按，算至本件交通事故發生時（即109年3月7日）
    已使用超過5年，依前揭說明，以新品換舊品而更換之零件
    ，自應予以折舊。而依行政院公布之固定資產耐用年數表及
    固定資產折舊率表，自用小客車耐用年數5年，採定率遞減
    法計算折舊，每年折舊369/1000，其最後1年之折舊額，加
    歷年折舊累計額，其總和不得超過該資產成本原額之9/10，
    依此計算該車牌號碼0000-00號自用小客車更新零件折舊後
    之必要修復費用即為403元。據此，該車牌號碼0000-00號自
    用小客車之必要修復費用即為32,353元（計算式如下：工資
    31,950元＋折舊後之零件403元＝32,353元）。
三、第按，損害之發生或擴大，被害人與有過失者，法院得減輕
    賠償金額，或免除之。民法第217條第1項定有明文。查本件
    交通事故之發生，被告及原告之保戶即訴外人廖友成應各負
    70%、30%之過失責任，已如前述。據此，原告得代位請求被
    告賠償之損害即為22,647元（計算式：32,353元×7/10＝22,6
    47元）。
四、據此，原告依保險代位請求權及侵權行為之法律關係，請求
    被告給付22,647元，及自起訴狀繕本送達翌日即110年7月15
    日起至清償日止按年息百分之5計算之利息，即為有理由，
    應予准許。至逾上開部分以外之請求，則無理由，應予駁回
    。
中    華    民    國   110    年     9    月     7    日
                  新竹簡易庭    法  官  汪銘欽
以上正本係照原本作成。
如對本判決上訴，非以其違背法令為理由不得為之，且須於判決
送達後二十日內以上訴狀記載上訴理由向本院提出上訴狀。如委
任律師提起上訴者，應一併繳納上訴審裁判費。
中    華    民    國   110    年     9    月     7    日
                                書記官  周育瑜
附錄：
一、民事訴訟法第436條之18第1項：
    （小額訴訟程序）判決書得僅記載主文，就當事人有爭執事
    項，於必要時得加記理由要領。
二、民事訴訟法第436條之24第2項：
    對於小額程序之第一審裁判上訴或抗告，非以其違背法令為
    理由，不得為之。
三、民事訴訟法第436條之25：
    上訴狀內應記載上訴理由，表明下列各款事項：
    (一)原判決所違背之法令及其具體內容。
    (二)依訴訟資料可認為原判決有違背法令之具體事實。